# 账龄计提方法和计提比例

提问人：18855190680 时间：2020-07-26 07:25:00
陈老师，您好，看了前几天您的一个回复，您说账龄计提方法和坏账计提比例是由企业自行决定的，对此我有个疑惑：假如企业计提坏账的方法和比例是不合理的，那作为审计的我们应该怎么办呢？是让企业改正吗？

回答人：chenyiwei
审计报告正文的“注册会计师对财务报表审计的责任”段中就有以下文字：“我们运用职业判断，并保持职业怀疑。
同时，我们也执行以下工作：......（ 3 ）评价管理层选用会计政策的恰当性和作出会计估计及相关披露的合理性。
......”
同时审计准则体系中也有《中国注册会计师审计准则第 1321 号——审计会计估计（包括公允价值会计估计）和相关披露》及其应用指南和《中国注册会计师审计准则问题解答第 11 号——会计估计》。
以上都说明审计中对会计估计的检查和复核都是一项必不可少的基本内容，也是典型的高风险领域。如果发现管理层作出的会计估计不合理，我们当然应测算其影响并建议审计调整。